# 请教陈版关于新三板上市中介费用问题

提问人：45271025 时间：2015-05-08 22:24:56
假设A公司以 2015 年 4 月 30 日为股改基准日，准备新三板上市，基准日审计时是否要将股改的审计、评估等相关中介费用预估入基准日报表？

回答人：chenyiwei
不需要。基准日尚未接受相关中介服务，因此不存在支付此类中介服务费的现时义务，不应确认负债和费用。

提问人：a8730760 时间：2015-05-15 19:29:37
请教陈版：持有的新三版的股票，计入交易性金融资产还是可供出售金融资产，报表日公允价值如何确定？

回答人：chenyiwei
1 、根据持有意图和交易是否活跃等因素恰当确定其分类。 2 、要根据交易的活跃程度等因素判断最后交易价格能否作为公允价值。
一般有做市的股票的交易价格作为公允价值的可能性较大。

提问人：731039266 时间：2017-11-20 16:57:23
请教陈版，新三板企业在改制前收到券商及律所的首付款发票，该款项是否必须计入当期费用，能否计入预付账款中，该发票若计入预付款时能否抵抗进项税，能的话对方科目是冲减预付款，还是记哪个科目

回答人：chenyiwei
建议直接费用化处理。进项税额可以正常抵扣。